# 土地保证金

提问人：主力中坚 时间：2013-01-20 10:27:45
请问土地保证金算是使用受限制的资产吗？此外，预付契税、佣金通常是与土地保证金一起的，如果土地保证金是受限的话，预付契税和佣金也是受限吗？

回答人：chenyiwei
回复 主力中坚 的帖子
如果是竞拍保证金，尚未实际竞得土地，则一般在其他应收款列报，不属于受限制的资产。
在已经签订出让合同，但尚未实际取得土地使用权证也未实际占用该土地的情况下，已经支付的出让金可列报为其他非流动资产，一般认为也不是受限制的资产。

提问人：ying0518 时间：2013-01-29 09:39:32
我理解在判断违约的可能性较大的前提下，预付款应当转为其他应收款并按可收回金额计提减值损失，也不属于质押资产。

回答人：chenyiwei
基本赞同此观点。